臺灣高等法院高雄分院民事判決　九十二年度重上更(一)字第一０號
　　　上　訴　人　　甲○○
　　　訴訟代理人　　郭國益律師
　　　被　上訴人　　玉凰建設興業股份有限公司
?
　　　兼法定代理人　乙○○
?
　　　訴訟代理人　　朱立人律師
　　　複代　理　人　李玲玲律師
當事人間請求返還借款等事件，上訴人對於中華民國八十七年八月十二日臺灣高雄地
方法院八十五年度重訴字第七四一號第一審判決提起上訴，經最高法院第一次發回更
審，本院於九十三年五月十二日辯論終結，判決如下：
　　　主　　　文
上訴及擴張之訴均駁回。
第二審（含擴張部分）及發回前第三審訴訟費用（除確定部分外）由上訴人負擔。
擴張之訴假執行之聲請駁回。
　　　事實及理由
一、上訴人起訴主張：被上訴人乙○○及玉凰建設興業股份有限公司（下稱玉凰公司
　　）自民國（下同）八十一年間起，陸續向上訴人調借資金供週轉之用，計乙○○
    積欠上訴人新台幣（下同）一千四百五十五萬元、玉凰公司積欠上訴人二千零五
    十九萬八千六百四十元，迄今未還。為此依消費借貸之法律關係，請求：（一）
　　被上訴人劉漢得給付上訴人一千四百五十五萬元，及自起訴狀繕本送達翌日起至
    清償日止按年息百分之五計算之利息。（二）被上訴人玉凰公司給付上訴人二千
    零五十九萬八千六百四十元，及自起訴狀繕本送達翌日起至清償日止，按年息百
    分之五計算之利息。
二、被上訴人則以：被上訴人與上訴人之間並無消費借貸關係存在，帳戶係兩造共同
    使用。而上訴人匯款予被上訴人帳戶內之款項主張係消費借貸關係，上訴人應就
    此負舉證責任。再者，上訴人以其弟林志全名義匯予玉凰公司七百五十萬元部分
    ，甲○○並非貸予人等語，資為抗辯。
三、原審為上訴人敗訴之判決，上訴人不服提起上訴，請求：（一）原判決廢棄。（
    二）乙○○應給付上訴人一千五百萬元，及其中一千四百萬元自八十五年十一月
    三十日起，其中一百萬元自九十年七月十五日起均至清償日止按年息百分之五計
    算之利息。（三）玉凰公司應再給付上訴人七百五十萬元，及自起訴狀繕本送達
    翌日起至清償日止，按年息百分之五計算之利息。（上訴人請求玉凰公司給付部
    分，在本院前審減縮請求如本院前審判決附表一所示；請求乙○○給付部分，擴
    張請求給付一百零一萬六千三百八十二元，合計請求給付如本院前審判決附表二
    所示，本院前審判命玉凰公司給付上訴人一千二百零八萬二千二百七十八元部分
    已確定），被上訴人則請求駁回上訴。
四、兩造不爭執之事項：上訴人曾任職於乙○○所經營之玉凰公司，並常有資金往來
    。
五、本院判斷：
　(一)關於玉凰公司部分：
　　1.上訴人在原審主張其於附表一編號１所示之時間，借款予玉凰公司五十萬元部
      分，係由其向其弟林志全（現在大陸，行方不明）借用，再轉借於玉凰公司，
      由華僑三民分行活儲五五五之○帳戶領出，匯入同分行三一一之一玉凰公司帳
      戶內及其於附表一編號２、３所示之時間，借款予玉凰公司五百萬元、二百萬
      元部分，亦係由其向林志全借用，再轉借於玉凰公司，由中華銀行高雄分行第
      一三二二之八號帳戶匯入土地銀行中山分行九一二六之六玉凰公司帳戶內等情
      ，雖據提出取款憑條、匯款申請書影本；該影本與正本相符，亦有中華銀行高
      雄分行八十六年三月十七日（八六）中銀高字第二一號函可憑（原審(一)卷第十
      六頁、二八頁、二九頁、原審(一)卷二八一，二八二頁）。然被上訴人抗辯：該
      部分係林志全款至玉凰公司帳戶，法律關係存在於林志全與被上訴人間，並
      否認玉凰公司有向上訴人借貸上開款項。查上訴人在原審主張附表一所示之款
      項係其自林志全帳戶借款予玉凰公司或部分係由其向其弟林志全借用再轉借給
      玉凰公司（原審卷(一)第十六、二八、二九頁），在本審則主張係其個人所有之
      款項（本審卷(一)第一０九頁），前後不符。陳石城會計師鑑定報告僅認定上開
      資金之移動事實，並未認定確係上訴人借貸予玉凰公司之款項，上訴人既非該
      等款項之匯款帳戶之人，又不能證明其與林志全間之借貸關係，其主張該部分
　　　部分款項共七百五十萬元（計算式：500000+0000000+0000000=0000000）係其
　　　交付云云，委無可信。亦即不能僅以林志全帳戶曾有匯款予玉凰公司之紀錄即
　　　認在上訴人與玉凰公司之間成立借貸關係。
　　2.上訴人另主張玉凰公司八十一年八月三十一日、八十三年五月二十五日及八十
      三年六月二十九日之「轉帳傳票」摘要欄內亦均分別註明「借自甲○○」等字
      樣，由該每張「轉帳傳票」摘要欄之註記，業已表明「借到」各筆款項，且「
      轉帳傳票」之下方又分別經由張國鈺，上訴人及被上訴人加以簽署認定，足證
      上訴人與被上訴人等間確有「借」與「貸」之合致表示，為此聲請命被上訴人
      提出上開轉帳傳票。被上訴人否認玉凰公司持有八十一年至八十四年度之轉帳
      傳票，辯稱該等轉帳傳票，上訴人於八十五年六月三十日離職時被其一併帶走
      等語，玉凰公司為此曾於八十六年二月三日自訴上訴人涉有業務侵占罪嫌，雖
      經台灣高雄地方法院八十六年自字第八六號判決上訴人無罪及本院八十七年上
      易字第一九一號刑事判決駁回玉凰公司之上訴確定在案，有各該判決附卷足稽
      （本院前審(一)卷八七至九二頁），惟該案僅因證據不足而判決上訴人無罪，並
      未確認上訴人未持有該等轉帳傳票，且倘非玉凰公司確實發現該轉帳傳票遺失
      ，被上訴人焉冒觸犯誣告罪之風險而對上訴人提起刑事自訴﹖被上訴人乙○○
　　　於原審九十年度自字第四十三號詐欺自訴案九十年三月二十日庭訊時雖曾答稱
　　　：「（轉帳傳票）目前還在公司」等語，但觀之當日筆錄記載：「自訴代理人
　　　：請被告（乙○○）提出八十二年以後轉帳傳票。法官轉問被告：現在公司有
　　　傳票嗎﹖被告答：目前還在公司」等語（該詐欺案影印卷第一一二頁），核自
　　　訴代理人僅問八十二年以後之轉帳傳票，當時庭訊時間係九十年，原審法官究
　　　竟問的是八十二年度以後那一個年度，是否至九十年度並不明確，造成乙○○
　　　籠統回答，不能執認被上訴人持有上訴人所指之轉帳傳票。又卷附和解書（本
　　　院前審(二)卷二四六頁）先係邱彰先以電話邀謝秀容共同為見證人調解上訴人與
　　　乙○○間之金錢糾紛，再由邱彰寄來給謝秀容，謝秀容於八十五年十一月二十
　　　七日傳真給上訴人者，其上有邱彰之簽名等情，業據謝秀容到庭證實無訛（本
　　　院前審卷(二)第三二九頁），該和解書僅能證明謝秀容等有為兩造調解金錢糾紛
　　　之事實。另上訴人於八十五年十一月收到和解書之前曾與乙○○、謝秀容在玉
　　　凰公司談論兩造資金往來，謝秀容曾書寫一字據（本院前審(二)卷第三三五頁）
　　　予上訴人，謝秀容承認該字據為其所書寫，但否認書寫該字據之前曾自行對帳
　　　，並證稱伊並未翻閱帳簿，當時伊沒有看帳簿，實際上玉凰公司的外帳是甲○
　　　○記的，送到調和會計師事務所簽證的。帳簿及轉帳傳票等資料我到的時候本
　　　來就放在那裡了等語（本院前審卷(二)第三三０、三三一頁），參以甲○○曾以
　　　乙○○侵占其自製之轉帳傳票私文書二十四套為由，對乙○○提起侵占告訴（
　　　本審卷(一)第九二頁）以觀，當時兩造談論資金往來時，桌上之帳簿及轉帳傳票
　　　究係指玉凰公司之內帳或外帳﹖是否係八十一至八十四年度玉凰公司轉帳傳票
　　　﹖抑或是指上訴人甲○○自己製作之私人轉帳傳票﹖均不能證明，且謝秀容證
　　　述伊到場時轉帳傳票及帳冊已放在桌上，已如前述，其既未說明係被上訴人持
　　　有提出或上訴人持有提出，自不能據此認定傳票在被上訴人持有中。另就謝秀
　　　容在原審八十七年度上易字第一九一號侵占案證述：甲○○離職後曾住在我家
　　　約一個月，當時有看到帳簿及傳票等語以觀（本院卷(一)第一六二頁背面），被
　　　上訴人抗辯未持有上訴人所指之八十一至八十四年度之轉帳傳票，足堪採信。
　　　上訴人主張玉凰公司持有上述轉帳傳票，在被上訴人向上訴人調資金時，均分
　　　別在該日之轉帳傳票摘要欄內註明「借自甲○○」等字，被上訴人未遵法院之
　　　命提出該轉帳傳票，應認上訴人主張該轉帳傳票之記載為真實，並據而依借貸
　　　之關係請求玉凰公司給付附表一所示之款項自屬無據。
　(二)關於乙○○部分：
　　1.乙○○對於附表二所示款項流入其銀行戶並不否認，惟否認與上訴人間有借貸
      關係，並抗辯稱帳戶係兩造共同使用，且附表二編號２所示陳素輝匯入其帳戶
      之款項是伊與陳素輝之關係，亦非借貸等語。查乙○○抗辯上訴人之帳戶為兩
      造所共用，乙○○曾匯款如附表三所示、玉凰公司匯款如附表四所示及將二千
      六百五十六萬五千六百九十二元（折合美金一百萬元）匯給上訴人，為上訴人
      所否認。然(1)被上訴人雖舉證人即玉凰公司會計張國鈺到庭證稱：（原判決附
      表共二十四項之匯款）皆為公司的錢云云（原審(一)卷七三頁），然張國鈺受僱
      於玉凰公司，已有偏頗之虞，又未能具體說明其原由，該部分證詞自無足採。
      (2)被上訴人就前述美金一百萬元部分，固提出存款支出證明（玉凰公司將款項
      匯入上訴人華僑三民分行一一一○外匯存款帳戶及同分行三五八之一活儲帳戶
      ）、國外匯款證明（上訴人將美金一百萬元匯給林志全）為證（原審(一)卷九三
      、九四頁），上訴人則主張係玉凰公司委託上訴人將美金一百萬元匯款給林志
      全，並提出與其所述相符之「匯出匯款協議書」為證（原審(一)卷一○三頁），
      足認上訴人前開華僑三民分行帳戶並無供被上訴人使用之情，否則兩造即無書
      立該協議書委託上訴人匯款之必要。(3)至乙○○所匯如附表三所示款項部分，
      雖分別提出支票、支票存款送款簿、代收款項轉帳收入傳票、取款憑條、存入
      憑條為證（原審(一)卷一八九至一九九頁、原審(二)卷三三至三七頁），然上訴人
      抗辯：第一筆至第三筆共一百七十萬元，上訴人已於八十一年四月二日由華僑
　　　三民分行轉帳同額款項返還；第四筆九百萬元連同當日匯入全營公司之三百萬
　　　元，係返還其於八十二年一月十八日向上訴人借款一千二百萬元部分；第五筆
　　　二百萬元，係返還其於八十四年五月二十三日向上訴人之借款；第六筆二百萬
　　　元，係返還其於八十四年十二月二十六日向上訴人之借款，該款項係由上訴人
　　　由華僑三民分行匯借十萬元、世華苓雅分行匯借一百四十四萬元、中華高雄分
　　　行匯借四十六萬元；第七筆一百萬元，係返還其於八十五年三月一日向上訴人
　　　之借款，並提出取款憑條、存摺、支票存根、匯款委託書、匯出匯款回條、通
　　　匯申請書、轉帳收入傳票、支票等為證（原審(一)卷三五○至三五七頁），上訴
　　　人所陳堪予採信。(4)另玉凰公司所匯如附表四所示款項部分，雖分別提出取款
　　　憑條、存入憑條、匯款委託書、收入傳票、電匯申請書、匯出匯款用紙、世華
　　　存摺為證（原審(一)卷二○一至二二六頁、原審(二)卷三九至四四頁），上訴人不
　　　爭執上開證物之真正及收受該等款項，然主張：第一筆一百萬元部分，係返還
　　　該公司於八十一年四月二日向上訴人之借款；第二筆五十萬元部分，係返還該
　　　公司於八十一年四月十日向上訴人之借款；第三筆一百二十三萬元部分，係返
　　　還該公司於八十三年二月二十二日向上訴人之借款；第四筆四百零二萬八千一
　　　百六十七元部分，係返還該公司於八十三年二月十八日向上訴人所借得以系爭
　　　房屋所帶得之款項四百萬元之本息；第五筆五百五十萬元部分，係返還該公司
　　　於八十一年四月二日向上訴人之借款；第二筆五十萬元部分，係返還該公司於
　　　八十一年四月十日五十萬元欠款、八十一年十月六日上訴人由土地銀行九一三
　　　八之○帳戶出借之一百十九萬元、同日上訴人由彰銀南高雄分行一六四四二之
　　　六帳戶出借之三百十四萬元、同日上訴人由華僑三民分行三五八之八帳戶出借
　　　之六十七萬元；第六筆二十萬元，係返還該公司於八十二年一月二十一日向上
　　　訴人之借款；第七筆五百萬元、第八筆五百萬元、第九筆一千萬元、第十筆二
　　　千萬元部分，皆係該公司之還款，已列明於附表一；第十一筆六百零五萬元部
　　　分，係返還該公司於於八十四年八月七日向上訴人之借款六百萬元之本息；第
　　　十二筆四百萬元部分，係返還該公司於八十二年十一月八日向上訴人之借款；
　　　第十三筆六十五萬元部分，係返還該公司於於八十四年十二月十三日向上訴人
　　　之借款；第十四筆二百萬元部分，係返還該公司於八十五年三月二十八日向上
　　　訴人之借款等語，並提出存摺、取款憑條、存入憑條、手續費收入傳票、支票
　　　存根、匯款委託書等為證（原審(一)卷三五八至三七二頁），堪予採信。此外，
　　　被上訴人並未能舉證證明上訴人所使用之帳戶為兩造所共用，其抗辯自無可採
　　　。而上訴人由如附表二所示之銀行提領款項轉匯入乙○○帳戶，業據上訴人提
　　　出與其所述相符之取款憑條、存入憑條、匯款支出傳票、匯款委託書、匯款申
　　　請書代收入傳票影本可稽（原審卷(一)第十四、二十一至二十五頁、本院前審卷
　　　(三)第五十一頁），足見上訴人匯交一千五百萬元予乙○○堪予認定。
　　2.惟匯款至他人設於銀行之帳戶，原因多端，不能以有匯款之事實，即認其成立
      消費借貸契約。乙○○否認有向上訴人借款，則上訴人就其主張乙○○有向其
      借款之有利事實，自應負舉證責任。上訴人雖主張玉凰公司持有八十一至八十
      四年度之轉帳傳票，在被上訴人向上訴人調借資金時，均分別在調得資金日之
      轉帳傳票摘要欄內註明「借自甲○○」等字，聲請命被上訴人提出等語，惟被
      上訴人並未持有上開轉帳傳票（已在上開關於玉凰公司部分３項論），再者
      乙○○係個人，僅公司可能備有轉帳傳票係記載公司進出帳情形，以供會計師
      查核，乙○○否認其有個人轉帳傳票，上訴人主張乙○○個人亦有轉帳傳票尚
      有誤會。上訴人主張乙○○未遵法院之命提出上開轉帳傳票，應認該轉帳傳票
      所註明「借自甲○○」為真實，自無可採。又附表二編號２所指二百萬元部分
      ，上訴人主張係其領出借予陳素輝，再由陳素輝於翌日將同額款項匯入同分行
      三之五號乙○○帳戶內等情，證人楊進德於原審證稱：伊代陳素輝向上訴人借
      款，拿到一張二百萬元之支票，貸款下來要陳素輝將款項匯入乙○○帳戶等語
      （原審(二)卷一二四頁），及證人陳素輝提出經其到庭證述為其製作之「作證說
      明書」記載：其於八十二年十一月十日為償還高雄銀行貸款乃請託楊進德代向
      上訴人借用二百萬元，翌日依上訴人之指示將該筆款項連同二千元利息匯入華
      僑銀行三民分行乙○○之帳戶等語（原審卷(二)第一二一頁），亦僅足證明陳素
      輝有依上訴人之指示將款項匯入乙○○帳戶之事實，並不能證明上訴人係將該
      款項借予乙○○，而陳石城會計師鑑定認上訴人與乙○○間有資金移動（鑑定
      報告附表一項次六、十一至十四）並未足認定兩造間就附表二所示款項往來係
      出於借貸關係，上訴人未能舉證證明該款項匯入乙○○帳戶係其借貸予乙○○
      ，上訴人請求乙○○給付一千五百萬元借款為無理由。
六、綜上所述，上訴人本於消費借貸之法律關係，請求被上訴人乙○○給付一千五百
    萬元，其中一千四百萬元自八十五年十一月三十日起，其中一百萬元（擴張部分
    ）自九十年七月十五日起均至清償日止按年息百分之五計算之利息；玉凰公司給
    付七百五十萬元，及自起訴狀繕本送達被上訴人翌日起至清償日止，按年息百分
    之五計算之利息，均無理由。原審為上訴人敗訴之判決（擴張部分除外），核無
    違誤，上訴論旨指摘原判決此部分不當，求予廢棄，為無理由，應併同擴張請求
    部分予以駁回。又擴張請求部分既為上訴人敗訴之判決，其假執行之聲請失所附
    麗應併予駁回。
七、據上論結，本件上訴及擴張之訴，均無理由，依民事訴訟法第四百四十九條第一
    項、第七十八條判決如主文。
中　　　華　　　民　　　國　　九十三　　年　　　五　　　月　　二十一　　日
　　　　　　　　　　　　　　　　　　　臺灣高等法院高雄分院民事第六庭
~B1審判長法官　許明進
~B2法　　　官　謝肅珍
~B3法　　　官　張明振
正本係照原本作成。
如對本判決上訴，須於判決送達後二十日內向本院提出上訴狀，未表明上訴理由者，
，應於上訴後二十日內向本院提出理由書（均須按他造當事人之人數附繕本）。上訴
時應提出委任律師或具有律師資格之人之委任狀，並依附註條文規定辦理。
中　　　華　　　民　　　國　　九十三　　年　　　五　　　月　　二十四　　日
~B法院書記官　呂素珍
附註：
民事訴訟法第四百六十六條之一：
對於第二審判決上訴，上訴人應委任律師為訴訟代理人，但上訴人或其法定代理人具
有律師資格者，不在此限。
上訴人之配偶、三親等內之血親、二親等內之姻親，或上訴人為法人、中央或地方機
關時，其所屬專任人員具有律師資格並經法院認為適當者，亦得為第三審訴訟代理人。
第一項但書及第二項情形，應於提起上訴或委任時釋明之。
附表一
┌──┬─────────┬─────────────────┬─────────┬─────────────┐
│編號│日            期  │摘                            要  │借方金額（新台幣）│貸方金額（新台幣）        │
├──┼─────────┼─────────────────┼─────────┼─────────────┤
│1.  │八十一年八月三十一│華僑銀行三民分行活儲五五五－○帳戶│                  │五十萬元                  │
│    │日                │匯入華僑銀行三民分行乙種帳戶第三一│                  │                          │
│    │                  │一－一號玉凰公司帳戶              │                  │                          │
├──┼─────────┼─────────────────┼─────────┼─────────────┤
│2.  │八十三年五月二十五│中華銀行高雄分行第一三二二－八號匯│                  │五百萬元                  │
│    │日                │入土地銀行中山分行九一二六－六號玉│                  │                          │
│    │                  │凰公司帳戶                        │                  │                          │
├──┼─────────┼─────────────────┼─────────┼─────────────┤
│3.  │八十三年六月二十九│中華銀行高雄分行第一三二二－八號匯│                  │二百萬元                  │
│    │日                │入土地銀行中山分行九一二六－六號玉│                  │                          │
│    │                  │凰公司帳戶                        │                  │                          │
└──┴─────────┴─────────────────┴─────────┴─────────────┘
附表二
┌──┬─────────┬─────────────────┬─────────┬─────────────┐
│1.  │八十一年六月二日  │華僑三民分行活存三五八－八轉入同分│                  │二百萬元                  │
│    │                  │行活儲三－五號乙○○帳戶          │                  │                          │
├──┼─────────┼─────────────────┼─────────┼─────────────┤
│2.  │八十二年十一月十日│華僑三民分行活儲三五八－一帳戶領出│                  │二百萬元                  │
│    │                  │借給陳素輝，八十二年十一月十一日由│                  │                          │
│    │                  │陳素輝匯入華僑三民分行活儲三－五號│                  │                          │
│    │                  │乙○○帳戶                        │                  │                          │
├──┼─────────┼─────────────────┼─────────┼─────────────┤
│3.  │八十二年十一月十八│華僑三民分行活儲三五八－一帳戶匯入│                  │六百萬元                  │
│    │日                │土地銀行中山分行甲存五二六四－四號│                  │                          │
│    │                  │乙○○帳戶                        │                  │                          │
├──┼─────────┼─────────────────┼─────────┼─────────────┤
│4.  │八十二年十二月三十│華僑三民分行活儲三五八－一帳戶匯入│                  │三百萬元                  │
│    │一日              │世華銀行前金分行八九○－九號乙○○│                  │                          │
│    │                  │帳戶                              │                  │                          │
├──┼─────────┼─────────────────┼─────────┼─────────────┤
│5.  │八十二年十二月三十│華僑三民分行活儲三五八－一帳戶匯入│                  │一百萬元                  │
│    │一日              │同分行三－五號乙○○帳戶          │                  │                          │
├──┼─────────┼─────────────────┼─────────┼─────────────┤
│6.  │八十四年七月十七日│上訴人存入乙○○世華銀行前金分行五│                  │一百萬元　　　　　　　　　│
│    │                  │一二三九九六號帳戶餘額            │                  │                          │
└──┴─────────┴─────────────────┴─────────┴─────────────┘
附表三
┌──┬─────────┬─────────────────┬────────────┐
│1.  │七十九年三月三十日│乙○○以票號三七四○六○、土地銀行│二十萬元                │
│    │                  │中山分行為付款人之支票存入世華銀行│                        │
│    │                  │高雄分行九二三六之一上訴人帳戶    │                        │
├──┼─────────┼─────────────────┼────────────┤
│2.  │八十年五月二十日  │乙○○以票號四二○八六四、土地銀行│五十萬元                │
│    │                  │中山分行為付款人之支票存入華僑銀行│                        │
│    │                  │三民分行三五八之一上訴人帳戶      │                        │
├──┼─────────┼─────────────────┼────────────┤
│3.  │八十一年三月二十五│乙○○以票號0000000華僑銀行│一百萬元                │
│    │日                │三民分行為付款人之支票存入華僑銀行│                        │
│    │                  │三民分行三五八之一上訴人帳戶      │                        │
├──┼─────────┼─────────────────┼────────────┤
│4.  │八十二年十一月九日│乙○○自華僑銀行三民分行活儲三之五│九百萬元                │
│    │                  │帳戶匯入同分行三五八之一上訴人帳戶│                        │
├──┼─────────┼─────────────────┼────────────┤
│5.  │八十四年五月二十五│乙○○以票號六一○一五一、土地銀行│二百萬元                │
│    │日                │中山分行為付款人之支票存入中興銀行│                        │
│    │                  │三民分行三一之三三一○一上訴人帳戶│                        │
├──┼─────────┼─────────────────┼────────────┤
│6.  │八十四年十二月二十│乙○○以票號六三○一二八、土地銀行│二百萬元                │
│    │八日              │中山分行為付款人之支票存入華僑銀行│                        │
│    │                  │三民分行三五八之一上訴人帳戶      │                        │
├──┼─────────┼─────────────────┼────────────┤
│7.  │八十五年三月二十六│乙○○自華僑銀行三民分行活儲三之五│一百萬元                │
│    │日                │帳戶匯入同分行三五八之一上訴人帳戶│                        │
├──┼─────────┼─────────────────┼────────────┤
│8.  │七十八年六月二十二│乙○○以現金交付上訴人            │五十萬元                │
│    │日                │                                  │                        │
├──┼─────────┼─────────────────┼────────────┤
│9.  │八十一年十二月二日│乙○○以土銀中山分行五二六四之四號│三百五十萬元            │
│    │                  │帳戶之支票交付林志全              │                        │
├──┼─────────┼─────────────────┼────────────┤
│10.  │八十二年二月十九日│乙○○以土銀中山分行0000000│三十二萬元              │
│    │                  │號支票交付上訴人                  │                        │
├──┼─────────┼─────────────────┼────────────┤
│11.  │八十四年五月十六日│乙○○以土銀中山分行五六八七五三號│五萬元                  │
│    │                  │支票存入中華商銀高雄分行一○之一二│                        │
│    │                  │二二之一上訴人帳戶                │                        │
├──┼─────────┼─────────────────┼────────────┤
│12.  │八十五年三月十五日│乙○○以土銀中山分行七一六二○一號│二十七萬元              │
│    │                  │支票存入華僑三民分行三五八之一上訴│                        │
│    │                  │人帳戶                            │                        │
└──┴─────────┴─────────────────┴────────────┘
附表四
┌──┬─────────┬─────────────────┬────────────┐
│1.  │八十一年四月十四日│自華僑銀行三民分行三一一之一帳戶匯│一百萬元                │
│    │                  │入同分行三五八之八全營公司帳戶    │                        │
├──┼─────────┼─────────────────┼────────────┤
│2.  │八十二年六月二日  │自華僑銀行三民分行三一一之一帳戶匯│五十萬元                │
│    │                  │入花旗銀行高雄分行00000000│                        │
│    │                  │八五五○○一全營公司帳戶          │                        │
├──┼─────────┼─────────────────┼────────────┤
│3.  │八十三年三月二日  │自華僑銀行三民分行三一一之一帳戶匯│一百二十三萬元          │
│    │                  │入同分行三五八之一上訴人帳戶      │                        │
├──┼─────────┼─────────────────┼────────────┤
│4.  │八十三年三月二十六│自華僑銀行三民分行三一一之一帳戶匯│四百零二萬八千一百六十七│
│    │日                │入同分行三五八之八全營公司帳戶    │元                      │
├──┼─────────┼─────────────────┼────────────┤
│5.  │八十一年十二月十七│自高雄中小企銀小港分行一一一七帳戶│五百五十萬元            │
│    │日                │匯入華僑銀行三民分行三五八之一上訴│                        │
│    │                  │人帳戶                            │                        │
├──┼─────────┼─────────────────┼────────────┤
│6.  │八十三年三月八日  │自華僑銀行三民分行三一一之一帳戶匯│二十萬元                │
│    │                  │入同分行三五八之一上訴人帳戶      │                        │
├──┼─────────┼─────────────────┼────────────┤
│7.  │八十三年三月三十日│自華僑銀行三民分行三一一之一帳戶匯│五百萬元                │
│    │                  │入同分行三五八之一上訴人帳戶      │                        │
├──┼─────────┼─────────────────┼────────────┤
│8.  │八十三年四月二十日│自華僑銀行三民分行三一一之一帳戶匯│五百萬元                │
│    │                  │入同分行三五八之一上訴人帳戶      │                        │
├──┼─────────┼─────────────────┼────────────┤
│9.  │八十三年五月七日  │自華僑銀行三民分行三一一之一帳戶匯│一千萬元                │
│    │                  │入同分行三五八之一上訴人帳戶      │                        │
├──┼─────────┼─────────────────┼────────────┤
│10.  │八十三年六月二十七│自高雄中小企銀小港分行一一一七帳戶│二千萬元                │
│    │日                │匯入中華銀行高雄分行0000000│                        │
│    │                  │二二一○○上訴人帳戶              │                        │
├──┼─────────┼─────────────────┼────────────┤
│11.  │八十四年九月一日  │自土地銀行中山分行九一二六之六帳戶│六百零五萬元            │
│    │                  │匯入華僑銀行三民分行三五八之一上訴│                        │
│    │                  │人帳戶                            │                        │
├──┼─────────┼─────────────────┼────────────┤
│12.  │八十四年十月二十六│自土地銀行中山分行九一二六之六帳戶│四百萬元                │
│    │日                │匯入華僑銀行三民分行三五八之一上訴│                        │
│    │                  │人帳戶                            │                        │
├──┼─────────┼─────────────────┼────────────┤
│13.  │八十四年十二月二十│自世華銀行前金分行四八二之三帳戶  │六十五萬元              │
│    │日                │匯入世華銀行苓雅分行八三三六之九上│                        │
│    │                  │訴人帳戶                          │                        │
├──┼─────────┼─────────────────┼────────────┤
│14.  │八十五年五月二日  │自世華銀行前金分行四八二之三帳戶  │二百萬元                │
│    │                  │匯入華僑銀行三民分行三五八之一上訴│                        │
│    │                  │人帳戶                            │                        │
├──┼─────────┼─────────────────┼────────────┤
│15.  │八十一年六月十日  │自土地銀行中山分行九一二六之六帳戶│一百萬元                │
│    │                  │匯入華僑銀行三民分行三五八之八全營│                        │
│    │                  │公司帳戶                          │                        │
├──┼─────────┼─────────────────┼────────────┤
│16.  │八十二年一月十八日│自高企銀行小港分行一一一七之○帳戶│五百萬元                │
│    │                  │匯入華僑銀行三民分行三五八之一上訴│                        │
│    │                  │人帳戶                            │                        │
├──┼─────────┼─────────────────┼────────────┤
│17.  │八十二年一月十八日│自土地銀行中山分行九一二六之六帳戶│三百萬元                │
│    │                  │、同分行一○二二五之四帳戶分別領款│                        │
│    │                  │匯入華僑銀行三民分行三五八之一上訴│                        │
│    │                  │人帳戶                            │                        │
└──┴─────────┴─────────────────┴────────────┘
                                                                       Ｑ
